# 请教陈版，生产线拆除账务

提问人：cjzhangyong 时间：2017-12-13 13:53:14
公司A生产线与B生产线，现将B生产线拆除，然后主体大部分安装到A生产线，部分废品进行处理 两个方案，那个更加合理 1 、B生产线进行固定资产清理，然后根据账面价值扣除废品的价值（废品根据预计处置价格预计）转入A生产线的账面原值，根据剩余年限计提折旧， 2 、B生产线进行固定资产清理处理，A生产线进行改造将账面价值转入在建工程，在建工程+B账面价值-B废品的残值，完工后重新入固定资产，根据预计的年限计提折旧

回答人：chenyiwei
如果A生产线在改造期间停运，则你的方案 2 合理；如果一边生产一边改造，则方案 1 合理。另外注意：对B生产线报废部分，如果其账面价值能够单独识别的，应对报废部分的账面价值扣减变现残值后的差额转入当期营业外支出处理。